【裁判字號】    99,易,1903
【裁判日期】    990730
【裁判案由】    竊盜
【裁判全文】
臺灣臺北地方法院刑事判決              99年度易字第1903號
公  訴  人  臺灣臺北地方法院檢察署檢察官
被      告  乙○○
上列被告因竊盜案件，經檢察官提起公訴(99年度偵字第12622號
），本院判決如下：
    主  文
乙○○犯竊盜罪，處拘役肆拾日，如易科罰金，以新臺幣貳仟元
折算壹日。
    事  實
一、乙○○意圖為自己不法之所有，於民國99年5月18日下午5時
    27分許，在臺北市○○區○○路6號1樓7-11便利商店內，趁
    店員甲○○不注意之際，徒手竊取店內之關東煮3 支、擺置
    關東煮盒子1個及奶茶1瓶，得手後未付帳即行離去。之後甲
    ○○察覺有異，請其他店員跟隨乙○○，並在臺北市中正區
    二二八公園內上前攔阻及報警處理，始查獲上情。
二、案經臺北市政府警察局中正第一分局報請臺灣臺北地方法院
    檢察署檢察官偵查起訴。
    理  由
一、訊據被告乙○○固坦承確有於99年5月18日下午5時27分許，
    在臺北市○○路6號1樓7-11便利商店內，拿取店內之關東煮
    3支、擺置關東煮紙盒1個及奶茶1 瓶，且未付帳即行離去等
    情，就此並有搜索扣押筆錄（偵卷第17-19頁)、扣押物品目
    錄表(偵卷第20頁)、贓物照片(偵卷第25頁)、監視錄影光碟
    (偵卷第40頁)、勘驗筆錄(偵卷第42-52頁)、翻拍照片(偵卷
    第24、26頁)、贓物認領保管單（偵卷第22頁)等在卷足憑，
    應堪信其為真實；惟辯稱當時其在7-11便利商店內，「阿龍
    」表示要請客、幫其結帳，故「阿龍」告訴其已結帳，且「
    阿龍」之女友將關東煮及奶茶再交付回來其手上時，誤以為
    確已結帳，才會離去7-11便利商店（偵卷第32-33頁)，並無
    不法所有意圖。然查：被告於警詢時起所辯稱之友人「阿龍
    」，偵查中無法向檢察官清楚交代姓名、年籍等足資辨認之
    基本資料，本院請被告於審理期日前找尋「阿龍」並直接協
    同於審理期日到場，「阿龍」仍未出現，則是否確有「阿龍
    」其人，已令人生疑？又審判長於99年7 月21日上午10時許
    ，在法官第七辦公室以桌上型電腦勘驗本案2 個監視錄影光
    碟，均與偵查中檢察事務官所制作之勘驗筆錄相符，監視錄
    影畫面出現被告之場景，並無被告與他人交談或接觸之畫面
    ；且自被告拿取關東煮及奶茶後，亦無看到另有他人拿取被
    告之關東煮、奶茶至櫃檯結帳後再拿還給被告；而最後被告
    離去7-11便利商店前，雖曾轉向櫃檯方面，當時監視錄影畫
    面看不到被告之動作，惟不到10秒復見被告出現畫面中且迅
    速離開7-11便利商店，被告且自承其並未結帳已如上述，此
    均足以推認被告確未結帳即行離去，故被告具有不法所有意
    圖甚明，被告辯稱「阿龍」結帳，不足採信。綜上所述，被
    告基於不法所有意圖，趁7-11便利商店店員不注意時，以和
    平手段取走關東煮、裝置紙盒及奶茶等動產。本件事證明確
    ，被告犯行已堪認定，應依法論科。
二、核被告所為，係犯刑法第320條第1項之竊盜罪。爰審酌被告
    之生活狀況、智識程度、犯罪後飾詞之態度，以及被害人所
    受損害等一切情狀，量處拘役40日，並諭知得以新臺幣2000
    元折算1日易科罰金。
三、依刑事訴訟法第299條第1項前段，刑法第320條第1項、第41
    條第1項前段、刑法施行法第1條之1，判決如主文。
本案經檢察官林冠佑到庭執行職務。
中    華    民    國    99    年    7     月    30    日
                  刑事第四庭    法  官  呂政燁
以上正本證明與原本無異。
如不服本判決應於收受送達後10日內向本院提出上訴書狀，並應
敘述具體理由；其未敘述上訴理由者，應於上訴期間屆滿後20日
內向本院補提理由書（均須按他造當事人之人數附繕）「切勿逕
送上級法院」。
                                書記官  呂欣穎
中    華    民    國    99    年    7     月    30    日
附錄本案所犯法條全文：
中華民國刑法第320條（普通竊盜罪、竊佔罪）
意圖為自己或第三人不法之所有，而竊取他人之動產者，為竊盜
罪，處5年以下有期徒刑、拘役或5百元以下罰金。
意圖為自己或第三人不法之利益，而竊佔他人之不動產者，依前
項之規定處斷。
前二項之未遂犯罰之。

司法院資訊處製作；財團法人民間司法改革基金會備份。
